臺灣新竹地方法院刑事判決　　　　　　　94年度交易字第71號
公　訴　人　臺灣新竹地方法院檢察署檢察官
被　　　告　甲○○
上列被告因公共危險等案件，經檢察官聲請以簡易判決處刑（94
年度速偵字第871號），本院認不得以簡易判決處刑，逕改以通
常程序，並經本院合議庭裁定依簡式審判程序審理，判決如下：
    主  文
甲○○服用酒類，不能安全駕駛動力交通工具而駕駛，處拘役肆
拾日，如易科罰金，以佰元折算壹日，緩刑貳年，緩刑期內付
保護管束。
被訴過失傷害部分，公訴不受理。
    事  實
一、甲○○明知飲酒後駕車將導致其注意能力減低、反應能力變
    慢，在此時仍駕車行駛於馬路上，隨時有致他人於死、傷之
    危險，且道路交通管理處罰條例定有於飲酒後呼氣之酒精濃
    度達每公升空氣含０．二五毫克時即不得駕車之規定，竟仍
    在民國九十四年六月一日下午七時許之酒後（未達心神喪失
    或精神耗弱之程度）不能安全駕駛動力交通工具之狀況下，
    猶騎乘車號ＭＷＫ─０九七號（聲請書誤載為ＭＷＫ─一三
    九號）重型機車行駛於道路，適於當日晚上七時十分許，行
    經新竹市○○路九一號前時，原應注意車前狀況並隨時採取
    必要之措施，且當時之天候、路況皆良好，並無不能注意之
    情事，但因其飲酒後精神狀況不佳，竟疏於注意，致不慎撞
    及正穿越西大路、由乙○○所騎乘之車號ＪＵ六─一三九號
    重型機車，乙○○因而受有頭部外傷併下肢挫傷等傷害（已
    撤回告訴，詳如後述），嗣經據報後到場處理，以酒精測試
    定器當場測試其呼氣之酒精濃度，竟仍高達每公升空氣含０
    ．七五毫克之濃度。
二、案經乙○○訴由新竹市警察局第三分局報告臺灣新竹地方法
    院檢察署檢察官偵查後聲請以簡易判決處刑。
    理  由
壹、有罪部分：
一、本件被告甲○○所犯服用酒類、不能安全駕駛動力交通工具
    而駕駛罪與過失傷害罪，均非死刑、無期徒刑、最輕本刑為
    三年以上有期徒刑之罪，或高等法院管轄第一審之案件，被
    告於本院行準備程序進行中，就被訴事實為有罪之陳述，經
    本院合議庭認合於修正後刑事訴訟法第二百七十三條之一之
    規定，裁定進行簡式審判程序，合先敘明。
二、認定犯罪事實所憑之證據及認定之理由─
（一）被告甲○○於偵查中及本院審理時，對於其在飲酒後感覺
      茫茫，但因急於返家而騎車機車上路之自白，佐證被告確
      實有在飲酒後駕車上路之事實。
（二）告訴人乙○○於偵查中指訴被告以所駕駛之車頭撞擊其所
      駕駛之機車右前側車頭，證明被告有肇事之行為。
（三）卷附之酒精濃度測試表、汽機車駕駛人酒後生理協調平衡
      檢測紀錄表、刑法第一百八十五條之三案件測試觀察紀錄
      表、道路交通事故現場圖、道路交通事故調查報告表（一
      ）（二）、新竹市警察局舉發違反道路交通管理事件通知
      單、診斷證明書等各一份及現場採證照片十張，證明被告
      確實有在飲酒後駕車上路，並因此有肇事行為之事實。
（四）按酒精濃度呼氣已達每公升０．五五毫克時，肇事率為一
      般正常人之十倍，認已達不能安全駕駛之標準，有法務部
      八十八年五月十八日所發之法八八檢字第００一六六九號
      函及其所附之八十八年五月十日會議紀錄足參，而被告呼
      氣酒精濃度已達每公升０．七五毫克，在：(1)雙腳併攏，
      雙手貼緊大腿將一腳向前抬高離地十五公分，停止不動三
      十秒之測試中，身體前後或左右搖擺不定，用手臂來保持
      平衡，(2)在閉雙眼，三十秒內朗誦阿拉伯數字由一００一
      至一０三０之測試時，數錯數目或無法於三十秒內朗誦完
      畢，(3)用筆在兩個同心圓之間的０．五公分環狀帶內，畫
      另一個圓之測試中，畫圓圈不完整，此有汽機車駕駛人酒
      後生理協調平衡檢測紀錄表在卷足參；另於駕駛過程，因
      未注意車前狀況而撞擊前車，亦有上開資料在卷可證，堪
      認被告顯有不能安全駕駛動力交通工具之危險甚明。
三、論罪與科刑─
（一）核被告甲○○所為，係犯刑法第一百八十五條之三之服用
      酒類、不能安全駕駛動力交通工具而駕駛罪。
（二）爰審酌被告無視政府一再宣導禁止酒後駕車之嚴重性，仍
      於酒後因貪圖自己方便而犯罪，致造成本件車禍發生，及
      其品行、生活狀況、智識程度、犯罪所生之損害與犯罪後
      之態度等一切情狀，量處如主文所示之刑，並諭知易科罰
      金之折算標準，以資警惕。
（三）末查，被告前未曾受有期徒刑以上刑之宣告，有臺灣新竹
      地方法院檢察署刑案資料查註紀錄表及臺灣高等法院前案
      紀錄表各一份在卷足參，其經本次偵、審過程之教訓，今
      後當知警惕，信無再犯之虞，經徵詢被告本人之意見後，
      本院認前開對其所宣告之刑，以暫不執行為適當，爰併諭
      知緩刑二年，以勵自新，惟被告應於緩刑期間交付保護管
      束，以觀後效。
貳、不受理部分
一、按告訴乃論之罪，告訴人於第一審辯論終結前得撤回其告訴
    ，又告訴經撤回者，應諭知不受理之判決，刑事訴訟法第二
    百三十八條第一項、第三百零三條第三款，分別定有明文。
二、經查，本件告訴人乙○○告訴被告甲○○如上開事實欄所載
    之案件，公訴人認被告就此部分係觸犯刑法第二百八十四條
    第一項前段之過失傷害罪，依同法第二百八十七條前段之規
    定，須告訴乃論。茲經被告與告訴人二人進行調解後，雙方
    已於九十四年六月二十八日下午二時五十分許在新竹市東區
    調解委員會達成調解，由被告給付告訴人新臺幣六千二百元
    作為賠償，有調解筆錄一份在卷可憑，而告訴人於日前亦具
    狀撤回其對於被告之上開告訴，有撤回告訴狀及本院公務電
    話記錄各一份在卷可佐，依照首開說明，此部分本院自應逕
    為諭知不受理之判決。
、適用之法律：
一、刑事訴訟法第二百七十三條之一第一項、第四百五十二條、
    第二百九十九條第一項前段、第三百零三條第三款。
二、刑法第一百八十五條之三、第四十一條第一項前段、第七十
    四條第一款、第九十三條第一項，罰金罰鍰提高標準條例第
    二條，判決如主文。
本案經檢察官宋重和到庭執行職務。
中　　華　　民　　國　　94　　年　　8 　　月　　18　　日
                    刑事第六庭  法　官  遲中慧
以上正本證明與原本無異。
如不服本判決，應於判決送達後10日內向本院提出上訴狀 (應附
繕本 )，上訴於臺灣高等法院。
中　　華　　民　　國　　94　　年　　8 　　月　　18　　日
                                書記官  江靜玲
附錄本案論罪科刑法條全文：
刑法第一百八十五條之三
服用毒品、麻醉藥品、酒類或其他相類之物，不能安全駕駛動力
交通工具而駕駛者，處一年以下有期徒刑、拘役或三萬元以下罰
金。
